臺灣高等法院臺中分院刑事判決　　　　　民國九十三年度軍上字第一號
　　上　訴　人
　　即　被　告　乙○○
右上訴人因公共危險等案件，不服國防部高等軍事法院中華民國九十二年十一月七日
判決（民國九十二年度法仁判字第九六號，起訴案號：國防部北部地方軍事法院桃園
分院檢察署民國九十一年度園偵訴字第二一二號），提起上訴，本院判決如左：
　　主      文
上訴駁回。
　　理      由
一、按被告不服高等軍事法院宣告有期徒刑之上訴判決者，得以判決違背法令為理由
    ，向高等法院提起上訴；又判決不適用法則或適用不當，為違背法令，軍事審判
    法第一百八十一條第五項、第一百九十六條分別定有明文。
二、經查本件上訴人即被告乙○○於九十年十月廿二日凌晨一時許，與其軍中友人張
    嘉祥、丁○○、丙○○、甲○○、蘇順昌等六人，共同不假離營，至苗栗市「笑
    傲江湖」ＫＴＶ唱歌飲酒作樂，迨同日凌晨四時許，欲返回營區時，已因飲酒欠
    缺通常注意力，而無安全駕駛車輛能力，仍由其駕駛車號Ｗ八－七八○六號自小
    客車搭載張嘉祥等五人，行經苗栗市○○路第三期路段，欲車至對向車道購買
    檳榔時，因酒後駕車，反應遲鈍，且車不當，不慎撞擊對向行駛於內側車道，
    由蘇福連所駕駛之車號ＮＪ－九六二號半聯結車，致被告之自小客車全毀，車上
    友人張嘉祥顱腦損傷，當場死亡，蘇順昌頭部挫傷、腦挫傷，送醫後不治死亡，
    其餘丁○○、丙○○、甲○○均受傷骨折，而被告經施予酒精濃度測試，測得其
    血液所含酒精濃度達一八八、三ＭＧ／ＤＬ（相當於呼氣酒精濃度每公升○．九
    四一五毫克）等情，已據被告坦承不諱，證人即被害人丙○○、丁○○、甲○○
    於原審偵審中亦證陳與被告不假離營，外出唱歌飲酒及被告酒後駕車肇事屬實，
    並有警方所製道路交通事故調查報告表、現場照片、相驗屍體證明書、驗斷書、
    診斷證明書及被告酒測檢驗報告書影本等附卷可稽，事證明確。原審法院依據陸
    海空軍刑法第五十四條第二項、第十三條、刑法第五十五條、第二百八十四條第
    一項、道路交通管理處罰條例第八十六條第一項，判處被告有期徒刑二年六月，
    並無認事不憑證據或適用法則不當之情形，被告上訴意旨謂其家貧，無資力賠償
    ，但已誠心悔悟，請求從輕量刑云云，核其上訴主張，既非指摘原判決有何不適
    用法則或適用不當之違誤，則其上訴與法律所規定之上訴要件不符，其上訴顯違
    背法律上程式，應予駁回。
三、據上論斷，應依軍事審判法第二百零六條第一項、刑事訴訟法第三百九十五條前
    段，判決如主文。
中     華     民     國     九十三     年      二      月    二十七     日
                                   臺灣高等法院臺中分院刑事第二庭
                                   　　　審判長法  官  羅  禮  政
                                   　　　　　　法　官　蔡　聰　明
                                   　　　　　　法　官  陳  欣  安
右正本證明與原本無異。
不得再上訴。
                                               書記官  紀  美  鈺
中     華     民     國     九十三     年      三      月      二       日
                                                              　　　　　Ｆ
